* LM6181 - modelo simplificado para LTspice
* Ajustado para aproximar la transimpedancia interna:
*   RT = 2.37Meg
*   CT = 4.8pF
*   Polo 1 = 14kHz  (aprox. por RT*CT)
*   Polo 2 = 82.3MHz
*
* Pines del subcircuito:
*   1 = +IN
*   2 = -IN
*   3 = V+
*   4 = V-
*   5 = OUT
*
* Nota: este es un macromodelo práctico para simulación,
* no el modelo oficial completo del fabricante.

.SUBCKT LM6181 1 2 3 4 5

.param RT=2.37e6
.param CT=4.8e-12
.param RTF=820
.param F2=82.3e6
.param C2={1/(2*pi*RTF*F2)}

* Entrada diferencial convertida a corriente (aprox. CFA)
Gm 0 nz VALUE={(V(1,2))/RTF}

* Transimpedancia dominante
RZ nz 0 {RT}
CZ nz 0 {CT}

* Segundo polo
R2 nz np2 {RTF}
C2P np2 0 {C2}

* Limitación de salida respecto de las alimentaciones
BOUT nout 0 V=limit(V(np2), V(4)+1.5, V(3)-1.5)
ROUT nout 5 10

* Camino de DC para evitar nodos flotantes
RDC 5 0 100Meg

.ENDS LM6181