* LM6181 - macromodel detallado no oficial para LTspice
* Objetivo: aproximar mejor el comportamiento dinámico del LM6181
* topología current-feedback, Zt de dos polos, limitación de corriente,
* swing de salida, reb y realce de slew-rate.
*
* Pines:
* 1 = +IN
* 2 = -IN
* 3 = V+
* 4 = V-
* 5 = OUT
*
* NOTA:
* - Este archivo NO es el macromodel oficial de TI.
* - El modelo oficial históricamente fue distribuido por TI/TINA-TI.
* - Este modelo está ajustado para ser estable en LTspice y capturar:
*     RT ≈ 2.37MΩ
*     CT ≈ 4.8pF
*     F1 ≈ 14 kHz
*     F2 ≈ 82.3 MHz
*     reb ≈ 30Ω
*     limitación de salida y corriente
*     slew-rate alto aproximado

.SUBCKT LM6181 1 2 3 4 5
.param RT=2.37e6
.param CT=4.8e-12
.param RB=30
.param F2=82.3e6
.param R2=1k
.param C2={1/(2*pi*R2*F2)}
.param AOLBUF=1e6
.param IOUTMAX=0.11
.param VHEAD=1.35
.param ROUT=0.12
.param GIN=0.0333333333
.param ISLEW=3.5m
.param IBOOST=8m
.param VBOOST=0.12

* entrada no inversora de alta Z
RINP 1 0 1T
CINP 1 0 1p

* buffer de la entrada + hacia el nodo interno del buffer
EBUF NB 0 1 0 {AOLBUF/(1+AOLBUF)}
RBUF NB NBM {RB}
CINM NBM 0 0.7p

* modelado de la entrada inversora de baja Z del CFA
RINM 2 NBM 0.02

* corriente de error hacia el nodo Zt
* componente lineal:
GERR 0 NZ VALUE = { GIN*( V(NBM)-V(2) ) }

* realce de slew-rate para errores grandes
BBOOSTP 0 NZ I = { IBOOST * 0.5*(1+tanh((V(NBM)-V(2)-VBOOST)/0.02)) }
BBOOSTN 0 NZ I = { -IBOOST * 0.5*(1+tanh((-(V(NBM)-V(2))-VBOOST)/0.02)) }

* limitación de corriente disponible hacia el nodo Zt
* clamp suave sobre la corriente neta
RSENSE NZ NS 1m
BCLAMP 0 NS I = { LIMIT( V(NZ,NS)/1m, -ISLEW, ISLEW ) }

* Zt dominante
RZT NS 0 {RT}
CZT NS 0 {CT}

* segundo polo interno
RZ2 NS N2 {R2}
CZ2 N2 0 {C2}

* cero muy alto para amortiguar / aproximar comportamiento HF
RHF N2 NHF 50
CHF NHF 0 0.4p

* buffer de salida previo
EDRV NDRV 0 N2 0 1
RDRV NDRV NOUTI 8

* limitador suave de swing respecto de rieles
BVSAT NCL 0 V = { LIMIT( V(NOUTI), V(4)+VHEAD, V(3)-VHEAD ) }

* limitación de corriente de salida
* I = V/ROUT limitado a ±IOUTMAX
BOUT NCL 5 I = { LIMIT( V(NCL,5)/ROUT, -IOUTMAX, IOUTMAX ) }

* camino DC y resistencia de salida efectiva
RLOADPATH 5 0 100Meg
ROUTX 5 0 10Meg

* corriente de alimentación aproximada
IQ 3 4 7.5m

.ENDS LM6181
